臺灣臺南地方法院新市簡易庭民事小額判決
                                    110年度新小字第652號
原      告  何英信  
被      告  曾國賢  

上列當事人間請求損害賠償事件，經本院於民國110年9月14日言
詞辯論終結，判決如下：
    主      文
原告之訴及假執行之聲請均駁回。
訴訟費用新臺幣壹仟元原告負擔。
    事實及理由
一、原告起訴主張：
  ㈠兩造為鄰居，住家房屋是連棟透天，被告房屋之冷氣室外機
    及抽水馬達，24小時不間斷運轉，產生震動引發原告屋內產
    生低頻噪音，嚴重影響原告生活起居及睡眠品質，致原告精
    神耗損、長期失眠，需至精神科就診服用藥物治療。原告曾
    申請環保局人員進行噪音測量，測量結果為27.7分貝，雖未
    超過標準值，但低頻噪音與一般噪音不同，它會持續發出聲
    音，現行法規無法測量共振。被告雖有請人處理，但是共振
    現象還是存在，原告全天都會聽到抽水馬達之聲音，噪音干
    擾的狀況並未改善。因噪音問題嚴重影響原告及家人身心，
    爰依侵權行為之法律關係提起本件訴訟請求精神上損害賠償
    。
  ㈡並聲明：
　⒈被告應給付原告新臺幣（下同）10萬元，及自起訴狀繕本送
    達翌日起至清償日止，按週年利率5％計算之利息。
　⒉願供擔保，請准宣告假執行。
二、被告則辯以：伊沒有製造原告所述之噪音，伊的抽水馬達從
    頭到尾都沒有運轉，兩造家裡的抽水馬達是放在一起的，如
    何證明是伊的抽水馬達發出聲音，且環保局來測量，聲音並
    沒有超標。原告常常在晚上敲伊家的門，也造成伊精神上的
    困擾。並聲明：原告之訴駁回。
三、本院得心證之理由：
  ㈠按因故意或過失，不法侵害他人之權利者，負損害賠償責任
    ；不法侵害他人之身體、健康、名譽、自由、信用、隱私、
    貞操，或不法侵害其他人格法益而情節重大者，被害人雖非
    財產上之損害，亦得請求賠償相當之金額，民法第184條第1
    項前段、第195條第1項前段分別定有明文。又於他人居住區
    域發出超越一般人社會生活所能容忍之噪音，應屬不法侵害
    他人居住安寧之人格利益，如其情節重大，被害人非不得依
    民法第195條第1項規定請求賠償相當之金額（最高法院92年
    度台上字第164號判決意旨參照）。是噪音之認定應以是否
    為一般人社會生活所能忍受之客觀標準評斷，而非單憑案件
    當事人之主觀喜惡或感受為認定。另當事人主張有利於己之
    事實者，就其事實有舉證之責任，民事訴訟法第277條前段
    亦有明文。而民事訴訟如係由原告主張權利者，應先由原告
    負舉證之責，若原告先不能舉證，以證實自己主張之事實為
    真實，則被告就其抗辯事實即令不能舉證，或其所舉證據尚
    有疵累，亦應駁回原告之請求。又侵權行為之成立，須行為
    人因故意或過失不法侵害他人權利，亦即行為人須具備歸責
    性、違法性，並不法行為與損害間有相當因果關係，始能成
    立，且主張侵權行為損害賠償請求權之人，對於侵權行為之
    成立要件應負舉證責任。
　㈡經查：本件原告主張被告房屋之抽水馬達及冷氣室外機產生
    噪音，侵害其身體健康及居住安寧等語，然為被告所否認，
    依前揭說明，自應由原告就其主張負舉證責任。原告就被告
    房屋之抽水馬達及冷氣室外機產生聲音，是否已超越一般人
    社會生活所能忍受之程度乙節，並未提出實證證明之，且原
    告自承其曾請環保局人員至現場為噪音檢測，檢測結果為27
    .7分貝，並未逾噪音管制標準值32分貝等語（本院卷第31頁
    ），實難認被告房屋之抽水馬達及冷氣室外機產生之聲響，
    在客觀上已達一般人社會生活所不能容忍之噪音程度。另原
    告提出之診斷證明書固記載原告患有焦慮症等語（本院卷第
    19頁），惟該診斷證明書上僅記載病名及原告就診日期，均
    無原告上開疾病診斷結果係與噪音有關之記載，難認原告之
    病症與被告之行為間有何相當因果關係，更不能因此反推被
    告有製造噪音之行為。
四、綜上，原告所提出之證據既無法證明被告確有製造噪音之行
    為存在，則原告依據侵權行為之法律關係，請求被告應給付
    10萬元，及自起訴狀繕本送達翌日起至清償日止，按週年利
    率5％計算之利息，為無理由，應予駁回。又其假執行之聲請
    失所附麗，應併予駁回。
五、本件事證已臻明確，兩造其餘主張、陳述及所提之證據暨攻
    擊防禦方法，核與判決結果不生影響，爰不逐一論述，併此
    敘明。
六、按訴訟費用，由敗訴之當事人負擔；小額訴訟，法院為訴訟
    費用之裁判時，應確定其費用額，民事訴訟法第78條、第43
    6條之19第1項分別定有明文。本件訴訟費用計1,000元（即
    第一審裁判費），應由敗訴之原告負擔，爰確定如主文第2
    項所示。
七、結論：本件原告之訴為無理由。爰依民事訴訟法第436條之2
    3、第436條第2項、第78條、第436條之19第1項，判決如主
    文。
中　　華　　民　　國　　110 　年　　9 　　月　　30　　日
                    新市簡易庭  法  官　曾仁勇
以上正本證明與原本無異。
如不服本判決，應於送達後20日內，向本院提出上訴狀並表明上
訴理由，如於本判決宣示後送達前提起上訴者，應於判決送達後
20日內補提上訴理由書（須附繕本）。
對於小額程序之第一審判決之上訴，非以其違背法令之理由，不
得為之。且上訴狀內應記載表明（一）原判決所違背之法令及其
具體內容。（二）依訴訟資料可認為原判決有違背法令之具體事
實者。
如委任律師提起上訴者，應一併繳納上訴審裁判費。 
中　　華　　民　　國　　110 　年　　9 　　月　　30　　日
                                書記官  吳佩芬